【裁判字號】    98,訴,1011
【裁判日期】    980921
【裁判案由】    給付租金
【裁判全文】
臺灣高雄地方法院民事判決              98年度訴字第1011號
原      告  大友高空實業有限公司
法定代理人  丙○○
訴訟代理人  乙○○
被      告  長欣塗料有限公司
法定代理人  甲○○
訴訟代理人  丁○○
上列當事人間請求給付租金事件，本院民國98年9 月3 日言詞辯
論終結，判決如下：
  主  文
被告應給付原告新台幣伍拾玖萬肆仟壹佰柒拾伍元，及自民國九
十八年五月十六日起至清償日止，按週年利率百分之五計算之利
息。
訴訟費用由被告負擔。
本判決於原告以新台幣壹拾玖萬捌仟元為被告供擔保後得假執行
。但被告如以新台幣伍拾玖萬肆仟壹佰柒拾伍元為原告預供擔保
後，得免為假執行。
    事實及理由
一、被告經合法通知，未於最後言詞辯論期日到場，核無民事訴
    訟法第386 條各款所列情形，爰依原告聲請，由其一造辯論
    而為判決。
二、原告主張：被告因其向他人承攬之工程施工所需，而自民國
    95年5 月13日起至同年8 月30日止，陸續向原告承租如附表
    所示之6 筆高空作業車使用（期間、作業車之型號、地點、
    租金等約定詳如附表所示），租金總計共新台幣（下同）75
    1,675 元，原告已依約交付被告使用，詎被告僅給付其中之
    157,500 元，其餘之594,175 元租金則拒不給付，爰依租賃
    契約之法律關係提起本訴等語。並聲明：被告應給付原告
    594,175 元，及自起訴狀繕本送達翌日起至清償日止，按年
    息5%計算之利息；並願供擔保請求宣告假執行宣告。
三、被告未於最後言詞辯論期日到場，於以前之辯論期日則以：
    其雖有向原告租用如附表所示之高空作業車，但原告所交付
    之作業車中，附表編號第3 、4 筆之該部作業車，於被告租
    用期間分別有故障各10天及15天，經被告多次通知原告將發
    生故障之高空作業車開回修理，原告均置之不理，其得扣除
    此部份之租金金額；另被告曾開立面額各為157,500 元、61
    ,950 元 之支票交付原告做為給付租金之用，原告並已提示
    付款，被告已無積欠原告任何租金等語，資為抗辯。並聲明
    ：原告之訴駁回；如受不利之判決，願供擔保免為假執行。
四、兩造不爭執與爭執事項：
I、不爭執事項（依被告98年7月23日到庭之答辯整理）：
（一）被告確向原告租用如附表所示之6 筆高空作業車使用。並
      有原告提出之出貨單、統一發票、帳款明細表等在卷可佐
      （卷第7 、25頁以下）。
（二）就附表所示之1 、2 、5 、6 筆等4 筆訂單並無作業車損
      壞之情形。
（三）原告曾收受被告交付之157,500 元支票並已提示付款，而
      已收受157,500 元之租金。
II、爭執事項：
    原告請求被告給付系爭租金，有無理由？
五、原告請求被告給付系爭租金，有無理由？
（一）被告抗辯原告所交付之部份作業車，有故障不能使用，經
      通知原告將發生故障之高空作業車開回修理，原告均置之
      不理，其得扣除此部份之金額，原告不得請求此部份租金
      ，是否有據？
  １、按，「當事人主張有利於己之事實者，就其事實有舉證之
      責任。」，民事訴訟法第277 條前段定有明文。次按，「
      原告於起訴原因已有相當之證明，而被告於抗辯事實並無
      確實證明方法，僅以空言爭執者，當然認定其抗辯事實之
      非真正，而應為被告不利益之裁判。」；「原告對於自己
      主張之事實已盡證明之責後，被告對其主張，如抗辯其不
      實並提出反對之主張者，則被告對其反對之主張，亦應負
      證明之責，此為舉證責任分擔之原則。」，有最高法院18
      年上字第1679號及18年上字第2855號判例之要旨可參。
  ２、經查，被告就原告主張其曾向原告租用如附表所示之6筆
      高空作業車使用之事實，並不爭執，惟以原告所交付之部
      份作業車，有故障不能使用等之上開言詞抗辯。因原告主
      張之此部份事實，已提出出貨單、統一發票、帳款明細表
      等為證，並為被告所不爭執，已盡其舉證責任而足認屬實
      ，依上開法條之規定及判例要旨之說明，自應由被告就其
      所抗辯之上開事實舉證以實其說。惟查，被告均僅以空言
      爭執，而並未舉證以實其說，依上開判例要旨之說明，自
      應認其抗辯之上開事實並非真正，而應受不利益之裁判。
      況參酌依原告提出之附表編號3 、4 作業車之出貨單所示
      （卷第8 、9 、27、28頁），附表編號3 、4 之作業車係
      編號2 之同一部作業車之續租，衡諸常情，該部作業車如
      有被告所抗辯之經常故障不能使用，經通知原告開回修理
      ，原告均置之不理之情形，被告應會退租或要求換另一部
      新作業車，而無一直續租之理；另依附表編號5 之出貨單
      所示（卷第9 、28頁），被告如有向原告陳明作業車有故
      障無法使用之情形，原告即會將原租金金額扣除故障期間
      之租金，而更正向被告請求之租金金額等情形以觀，兩造
      之主張及抗辯，亦應認以原告之主張較為可採。故被告此
      部份之抗辯，即不足採信。
（二）被告抗辯其曾開立面額為61,950元支票交付原告做為給付
      租金之用，原告並已提示付款，是否有據？
      被告雖為上開抗辯，並提出其所開立之票載發票日95年7
      月15日、面額為61,950元、付款人彰化銀行鹽埕分之支票
      影本為證（卷第44頁，下稱系爭支票），惟為原告所否認
      ，並辯稱其未曾收受系爭支票等語。而經本院調取系爭支
      之提示付款人相關資料後（卷56、59、74頁），系爭支票
      之提示付款人係大友起重工程行而非原告大友高空實業有
      限公司；大友起重工程行係設址於台北市內湖區○○○路
      ○ 段56號，負責人為吳東霖，亦與原告大友高空實業有限
      公司係設址於嘉義縣太保市埤麻腳29之2 號，負責人為丙
      ○○不同，故原告主張其未曾收受系爭支票等語，應足以
      採信，被告此部份之抗辯，亦不足採。
（三）綜上所述，原告主張之上開事實，足認屬實，被告之抗辯
      ，則不足採信。從而，原告依租賃契約之法律關係，請求
      被告給付積欠之594,175 元租金餘額，及自起訴狀繕本送
      達翌日之98年5 月16日起至清償日止，按年息5%計算之利
      息，為有理由，應予准許。
六、兩造分別陳明願供擔保，聲請宣告假執行或免為假執行，經
    核並無不合，爰分別酌定相當之擔保金額併予宣告之。
七、訴訟費用負擔之依據：民事訴訟法第78條。
中    華    民    國    98    年    9     月    21    日
                  民事第四庭法  官  郭文通
正本係照原本作成。
如對本判決上訴，須於判決送達後20日內向本院提出上訴狀。
中    華    民    國    98    年    9     月    21    日
                            書記官  卓榮杰
附表：
┌──┬───────┬──────────┬─────┬─────┐
│編號│租賃期間      │地點                │作業車之型│租金      │
│    │              │（出租單編號）      │號        │（新台幣）│
├──┼───────┼──────────┼─────┼─────┤
│1   │95年5 月6 日至│台北麥帥二橋部分工程│B120      │173,250元 │
│    │95年6 月5 日  │（4566）            │          │          │
├──┼───────┼──────────┼─────┼─────┤
│2   │95年6 月14日至│台中火力發電廠      │B8603     │110,250元 │
│    │95年7 月13日  │（4898）            │          │          │
├──┼───────┼──────────┼─────┼─────┤
│3   │95年6 月6 日至│台中火力發電廠      │B120      │157,500元 │
│    │95年7 月5 日  │（5071）            │          │          │
├──┼───────┼──────────┼─────┼─────┤
│4   │95年7 月6 日至│台北麥帥二橋部分工程│B120      │255,675元 │
│    │95年8 月5 日。│（5153）            │          │          │
│5   │95 年7月14日至│（備註：同一筆定單訂│B8603     │          │
│    │95 年8月3 日  │2部）               │          │          │
├──┼───────┼──────────┼─────┼─────┤
│6   │95年8 月3 日至│台中火力發電廠      │B6001     │55,000元  │
│    │95年8 月30日  │（5365）            │          │          │
├──┴───────┴──────────┴─────┴─────┤
│租金總計751,675 元，扣除被告曾支付之面額157,500 元支票            │
│兌現外，尚有594,175 元未付                                        │
└─────────────────────────────────┘


司法院資訊處製作；財團法人民間司法改革基金會備份。
